臺灣高雄地方法院交通事件裁定　　　　 95年度交聲字第970號
原處分機關　交通部公路總局高雄區監理所
異　議　人　甲○○
上列受處分人因違反道路交通管理處罰條例案件，對於交通部公
路總局高雄區監理所中華民國95年12月22日所為之處分（原處分
案號：高監自裁字裁80- ZI0000000 號）聲明異議，本院裁定如
下：
    主  文
異議駁回。
    理  由
一、異議意旨略以：異議人即受處分人甲○○ (下稱異議人)於
    95年10月10日凌晨4 時53分許，駕駛車牌號碼0536- KE號自
    用小客車行經國道3 號北上346.8 公里處，經內政部警政署
    國道公路警察局第八警察隊隊員攔停，並認異議人行駛內側
    車道時速 (時速94公里)低 於最低速限 (時速110 公里)，
    違反高速公路及快速公路交通管制規則第8 條第1 項第3 款
    規定當場製作「舉發違反道路交通管理事件通知單」 (下稱
    舉發通知單)， 惟異議人當時之車速並非時速94公里，而係
    時速100 公里，故異議人拒絕在前開通知單上簽名即離去。
    異議人事後並未收到上開舉發通知單，詎原處分機關竟於95
    年12月22日以高監自裁字裁80- ZI0000000 號裁決書，依據
    道路交通管理處罰條例第33條第1 項第3 款規定，科處異議
    人罰鍰新台幣4000元，並記違規點數1 點，顯有違法，爰依
    法聲明異議等語。
二、按汽車行駛於高速公路、快速公路或設站管制之道路，不遵
    使用限制、禁止、行車管制及管理事項之管制規則而有下列
    行為者，處汽車駕駛人新臺幣三千元以上六千元以下罰鍰：
    (三)、未依規定行駛車道。汽車駕駛人有道路交通管理處罰條
    例第33條情形之一者，除依原條款處罰鍰外，並予記點各記
    違規點數1 點。道路交通管理處罰條例第33條第1 項第3 款
    、第63條第1 項第1 款分別定有明文。又汽車行駛高速公路
    及快速公路，其車道之使用，除因交通事故及道路施工依臨
    時或可移動標誌指示或交通勤務警察指揮外，應依設置之交
    通標誌、標線或號誌之規定，無設置者，應依下列規定︰(三)
    、內側車道為超車道，但小型車於不堵塞行車之狀況下，得
    以該路段容許之最高速限行駛於內側車道。高速公路及快速
    公路交通管制規則第8 條第1 項第3 款亦有明文。再按，行
    為人有本條例之情形者，應填製舉發違反道路交通管理事件
    通知單（以下簡稱通知單），並於被通知人欄予以勾記，其
    通知聯依下列規定辦理：(一)、當場舉發者，應填記駕駛人或
    行為人姓名、性別、出生年月日、地址、身分證統一編號及
    車主姓名、地址、車牌號碼、車輛種類。被查獲之駕駛人或
    行為人為受處分人時，應於填記通知單後將通知聯交付該駕
    駛人或行為人簽名或蓋章收受之；拒絕簽章者，仍應將通知
    聯交付該駕駛人或行為人收受，並記明其事由及交付之時間
    ；拒絕收受者，應告知其應到案時間及處所，並記明事由與
    告知事項，視為已收受。違反道路交通管理事件統一裁罰基
    準及處理細則第11條第1 項第1 款亦規定甚明。
三、經查： (一)本 件舉發機關認異議人於95年10月10日凌晨4
    時53分許，駕駛車牌號碼0536- KE號自用小客車行經國道3
    號北上346.8 公里處，有「非以最高時速佔用內側車道，行
    速94公里」之事實，而當場製作編號公警局交字第ZI000000
    0 號舉發通知單，對異議人逕行舉發，原處分機關乃準據舉
    發事實 (裁決事之舉發違規事實欄記載：行駛高速公路未依
    規定行駛車道者- 慢速小型車行駛內側以外車道，顯係贅載
    【以外】2 字)， 依道路交通管理處罰條例第33條第1 項第
    3 款規定對行為人科處罰鍰4000元，且依同條例第63條第1
    項第1 款規定併予記違規點數1 點等情，有舉發通知單、原
    處分機關裁決書及該裁決書之送達證書1 紙在卷可稽。 (二
    )證 人即本件現場舉發之警員莊文將於本院96年1 月29日調
    查時證稱：「 (本件舉發)當 時是先發現中線車道的車輛在
    超越內側車道0536- KE號自用小客車，我就先用雷射槍測內
    側車道的車子車速，發現時速只有94公里，我就攔停開單。
    」、「我測車速時，距離0536- KE號自用小客車169 公尺。
    」、「我是站在路肩測速。當時 (處)有3個車道。」、「我
    發現她車速過慢後，就馬上攔停，大概5 到10秒鐘，車子就
    停下來。」、「車主被我們攔停後，她說她要超中線的車子
    ，但我發現是中線的車子要超她的車子，他又說要等中線的
    車子有段距離之後才要回到中線。」、「我們攔停這部車子
    之前，之前好像有攔查另一部車子，之後才攔這部車子，是
    一件一件 (攔查)的 。」等語綦詳（見本院96年1 月19日訊
    問筆錄）。而本件舉發當時所使用之雷射測速槍，甫於95年
    3 月15日進行校正檢查，亦有證人莊文將提出之台灣光學有
    限公司檢驗報告1 份在卷可按。本院審酌證人莊文將為依法
    執行公務之員警，與異議人並無故舊仇隙，衡情實無設詞攀
    誣之理，再參以異議人於本院96年1 月8 日調查時亦坦承「
    攔查之警員有拿雷射測速槍上之測速數據給伊看，伊看的結
    果是94( 公里)」 等語，足認證人莊文將上開證述，應與事
    實相符，異議人確有於上開時、地以時速94號公里之速度行
    駛內側車道之事實，其確有違反高速公路及快速公路交通管
    制規則第8 條第1 項第3 款之規定甚明。(三)異 議人自承
    其拒絕簽收上開舉發通知單，惟本件舉發警員已當場告知異
    議人「應到案日期」、「應到案處所」，此有前揭舉發通知
    單附卷可證，揆諸前揭違反道路交通管理事件統一裁罰基準
    及處理細則第11條第1 項第1 款之規定，視同異議人「已收
    受」本件之舉發通知單。換言之，上開舉發通知單業已合法
    送達異議人。 (四)綜 上所述，原處分機關基於上開事實，
    依道路交通管理處罰條例第33條第1 項第3 款規定對異議人
    科處罰鍰4000元，且依同條例第63條第1 項第1 款規定併予
    記違規點數1 點，其認事用法均無違誤之處，異議意旨猶執
    前詞，空言指摘原處分違法云云，為無理由，依法自應予以
    駁回。
四、據上論斷，應依道路交通案件處理辦法第19條，裁定如主文
    。
中　　華　　民　　國　　96　　年　　3 　　月　　30　　日
                          交通法庭  法  官  陳建和
以上正本證明與原本無異。
如不服本裁定，應於送達後5日內，向本院提出抗告狀。
中　　華　　民　　國　　96　　年　　3 　　月　　30　　日
                                    書記官  林姵妤
